臺灣高雄地方法院刑事判決　　　　　　　93年度訴字第1853號
公　訴　人　臺灣高雄地方法院檢察署檢察官
被　　　告　丁○○　男　21歲.
選任辯護人　李衍志律師
被　　　告　乙○○　男　25歲.
選任辯護人　柳聰賢律師
被　　　告　甲○○　男　26歲.
選任辯護人　黃永隆律師
　　　　　　王錦堂律師
　　　　　　王炯棻律師
右列被告等因違反槍砲彈藥刀械管制條例案件，經檢察官提起公
訴（92年度偵字第10862 號、92年度偵字第17621 號、92年度偵
字第18121 號、93年度偵字第1910號），及移送併案審理（93年
度偵字第12204號），本院判決如左：
    主  文
丁○○共同未經許可，販賣其他可發射子彈具有殺傷力之改造手
槍，處有期徒刑伍年拾月，併科罰金新臺幣肆拾伍萬元，罰金如
易服勞役，以罰金總額與陸個月之日數比例折算。褫奪公權年
。扣案之仿ＢＥＲＥＴＴＡ廠Ｍ９型半自動手槍製造之玩具手槍
槍身換裝土造金屬槍管及滑套而成之改造手槍把（槍枝管制編
號0000000000號、0000000000號、000
0000000號，含彈匣陸個），均沒收。
乙○○共同未經許可，運輸其他可發射子彈具有殺傷力之改造手
槍，未遂，累犯，處有期徒刑年陸月，併科罰金新臺幣貳拾萬
元，罰金如易服勞役，以罰金總額與陸個月之日數比例折算。褫
奪公權年。扣案如主文第一項所示之物，均沒收。
甲○○共同未經許可，運輸其他可發射子彈具有殺傷力之改造手
槍，未遂，處有期徒刑貳年拾月，併科罰金新臺幣壹拾萬元，罰
金如易服勞役，以新臺幣玖佰元即銀元佰元折算壹日。褫奪公
權年。扣案如主文第一項所示之物，均沒收。
    事  實
一、乙○○於民國90年間因重利等案件，經臺灣桃園地方法院於
    91年10月17日判處有期徒刑4 月，如易科罰金以3 百元折算
    1 日確定，甫於92年2 月27日易科罰金執行完畢。乃因乙○○在中壢地區與人結怨，本欲南下高雄租屋以避風頭，遂於
    92年4 月間與在高雄地區有毒品前科之丁○○電話聯絡，欲
    請丁○○代覓租屋處，電話中丁○○問及乙○○是否要購買
    槍枝防身，並稱可以找人與乙○○聯繫，乙○○半信半疑，
    幾經考慮後，明知未經中央主管機關許可，不得持有槍砲彈
    藥刀械管制條例管制之槍砲，仍於同年5 月初決定欲購買槍
    枝防身，遂再度與丁○○電話聯繫，丁○○明知未經中央主
    管機關許可，不得販賣、持有槍砲彈藥刀械管制條例管制之
    槍砲，乃與戊○○（同案另結）共同基於販賣槍枝之犯意聯
    絡，將其使用之00000000 00 號行動電話交由戊○○作為與
    乙○○洽談買賣槍枝細節之用，戊○○與乙○○相互聯繫後
    ，雙方約定每把槍枝新台幣（下同）21萬5 千元，乙○○因
    缺乏購買槍枝之資金，乃向甲○○（曾有酒後不能安全駕駛
    之公共危險罪前科）商借，經甲○○詢問借款原因後，甲○○亦明知未經中央主管機關許可，不得持有槍砲彈藥刀械管
    制條例管制之槍砲，乃因好奇心驅使，請乙○○代購槍枝1
    把，並應允借款43萬元與乙○○購槍，嗣經乙○○與戊○○
    電話聯繫達成購買3 把具有殺傷力槍枝之合意。其後戊○○
    另以電話與乙○○聯繫何時交易，雙方約定於同年5 月19日
    晚間在高雄市○○○○道之中正技擊館前會面付款及交付槍
    枝。戊○○遂於同年5 月19日晚上6 、7 時許邀約丁○○共
    同前往交付槍枝及收款。另乙○○為免取得槍枝後返回中壢
    之運送途中遭警查獲，於同日中午12時許，邀約庚○○（同
    案已結）於同日下午共同南下前往高雄市取槍，並與庚○○
    基於共同運輸槍枝之犯意聯絡，約定由庚○○將槍枝自高雄
    攜回桃園縣中壢市乙○○住處，乙○○則與甲○○等人另行
    前往台東洗溫泉。於同日16時許，甲○○攜帶64萬5 千元與
    乙○○等人一同南下高雄市，乙○○與甲○○在桃園新屋交
    流道會合南下時即告知甲○○購買之槍枝將委請庚○○運回
    中壢一情，甲○○亦默允之而與乙○○、庚○○具有運輸槍
    枝之犯意聯絡。乙○○乃駕駛其所有車牌號碼3D─0246號自
    用小客車搭載庚○○、不知情之劉威德及庚○○女友黃慧雯
    ；甲○○則駕駛乙○○所有車牌號碼8B─3618號自用小客車
    搭載友人己○○；不知情之呂恆叡駕駛車牌號碼8A-6178 號
    自用小客車搭載其女友一同南下，三部車於同日22時30分許
    ，抵達高雄市○○路○○道中正技擊館前與戊○○、丁○○
    會合。乙○○、甲○○將購買槍枝款項64萬5 千元交付戊○○，由戊○○、丁○○、庚○○及己○○在戊○○之車輛上
    點收無誤後，戊○○即帶同甲○○、庚○○及己○○等人前
    往取槍，由甲○○駕駛前揭8B─3618號自用小客車，跟隨戊○○駕駛之車輛。乙○○、甲○○為防戊○○、丁○○攜款
    潛逃，並分別指示庚○○、己○○乘坐戊○○、丁○○之自
    用小客車陪同前往；另乙○○等人則前往六合夜市等候。戊○○、丁○○、庚○○、甲○○等人到達高雄市○○○路17
    巷口時，由戊○○下車前往不詳地點取出1 把具有殺傷力之
    仿ＢＥＲＥＴＴＡ廠Ｍ９型半自動手槍製造之玩具手槍槍身
    換裝土造金屬槍管及滑套而成之改造手槍（含彈匣2 個），
    上車後交付丁○○，再驅車前往高雄市○○○路與自強路口
    時，庚○○、己○○及丁○○先行下車，由戊○○獨自一人
    開車前往拿取欲出售之槍枝，其後再以電話指示丁○○前往
    高雄市苓雅區諾貝爾大樓1 樓超商旁特定地點拿取2 把具有
    殺傷力之仿ＢＥＲＥＴＴＡ廠Ｍ９型半自動玩具手槍之改造
    手槍（含彈匣4 個），丁○○遂搭坐甲○○之車輛前往該特
    定地點取得上開2 把改造手槍，並前往高雄市偏僻處試槍（
    試槍之子彈，業已擊發，未擊發者亦未扣案，難以憑認有無
    殺傷力），庚○○及己○○則在甲○○與丁○○前往第2 地
    點取槍時，自行搭車前往六合夜市與乙○○等人會合。迨翌
    日凌晨零時30分許，丁○○、甲○○試槍無誤返回前揭中正
    技擊館前與乙○○等人會合後，丁○○將戊○○出售之3 把
    槍枝連同彈匣6 個，置於甲○○所駕駛車輛後下車，乙○○
    、甲○○取得前開3 把槍枝（含彈匣6 個）之實力支配後，
    由甲○○開車搭載庚○○至中正技擊館斜對面之飛狗巴士站
    （位於高雄市○○區○○路117 號）、乙○○搭載黃惠雯前
    往該巴士站，庚○○下車後即自甲○○車上將裝有前揭具殺
    傷力槍枝3 把（含彈匣6 個）之咖啡色手提袋（內有1 只灰
    藍色手提袋，裝有槍枝3 把及彈匣3 個，另外彈匣3 個，未
    放置於藍色手提袋內），攜帶下車，乙○○並交付1 萬元為
    報酬後，乙○○等人即駕車離去，庚○○與其不知情之女友
    黃慧雯則進入飛狗巴士站內購票及候車。嗣於92年5 月20日
    凌晨1 時30分許，庚○○與黃惠雯購買車票後尚在候車而未
    起運前，因庚○○形色有異為警盤查時，當場發現並扣得庚○○持有之上開槍枝3 把（槍枝管制編號0000000000號、00
    00000000號、0000000000號，含彈匣6 個）、裝置槍枝之手
    提袋2只及現金1萬元而未遂，並循線查獲全情。
二、案經高雄市政府警察局移送臺灣高雄地方法院檢察署檢察官
    偵查起訴及併案審理。
    理  由
壹、關於證據能力之判斷
一、共同被告庚○○警詢及偵查中供述之證據能力
（一）按被告以外之人於偵查中向檢察官所為陳述，除顯有不可
      信之情況者外，得為證據，刑事訴訟法第159 條之1 第2
      項定有明文。偵查中對被告以外之人（包括證人、鑑定人
      、告訴人、被害人及共同被告等）所為之偵查筆錄，或被
      告以外之人向檢察官所提之書面陳述，性質上均屬傳聞證
      據。惟現階段刑事訴訟法規定檢察官代表國家偵查犯罪、
      實施公訴，依法其有訊問被告、證人及鑑定人之權，證人
      、鑑定人且須具結，而實務運作時，檢察官偵查中向被告
      以外之人所取得之陳述，原則上均能遵守法律規定，不致
      違法取供，其可信度極高，職是，被告以外之人前於偵查
      中之供述，除反對該項供述得具有證據能力之一方，已釋
      明「顯有不可信之情況」之理由外，不宜以被告以外之人
      未能於審判中接受他造之反對詰問為由，即遽指其於偵查
      中之陳述不具證據能力。次按被告以外之人於審判中有下
      列情形之一，其於檢察事務官、司法警察官或司法警察調
      查中所為之陳述，經證明具有可信之特別情況，且為證明
      犯罪事實之存否所必要者，得為證據：一、死亡者。二、
    　身心障礙致記憶喪失或無法陳述者。三、滯留國外或所在
      不明而無法傳喚或傳喚不到者。四、到庭後無正當理由拒
      絕陳述者，刑事訴訟法第159 條之3 亦定有明文。蓋檢察
      事務官依法有調查犯罪及蒐集證據與詢問告訴人、被告、
      證人或鑑定人之權限；司法警察（官）依法亦具有調查犯
      罪嫌疑人犯罪情形及蒐集證據等職權，若其等所作之筆錄
      毫無例外的全無證據能力，當非所宜。再者，如上開陳述
      ，係在可信之特別情況下所為，且為證明犯罪事實所必要
      ，而於審判程序中發生事實上無法直接審理之原因時，若
      仍不承認該陳述之證據適格，即有未洽，為補救實務上採
      納傳聞法則可能發生之蒐證困難問題，自以使上開陳述取
      得證據能力，始符實體真實發見之訴訟目的。
（二）本件共同被告庚○○曾於警詢、偵查中為供述，其性質雖
      屬傳聞證據。且共同被告庚○○於本院審理共同被告乙○○及甲○○部分時，經以證人身分傳喚2 次未到，且因未
      返回戶籍地居住，其父亦稱不知去向而拘提未獲，致傳喚
      不到，有臺灣新竹地方法院檢察署94年5 月2 日函所附拘
      票、報告書在卷可稽，而未能於本院審理中就被告乙○○
      、甲○○涉犯之犯罪部分以證人身份進行交互詰問。惟共
      同被告庚○○所為之上開警詢筆錄及偵查筆錄內容，業經
      本院審理時予以提示並告以要旨，且經檢察官、辯護人及
      被告乙○○、甲○○等人表示意見。本院審酌上開筆錄作
      成時，共同被告庚○○先後坦承為「志明」、被告乙○○
      攜帶槍枝返回中壢，且被告乙○○、甲○○到案後亦坦承
      購買槍枝而未經許可持有槍枝之犯行，在被告乙○○、甲○○均坦承之前提下，共同被告庚○○較無人情施壓或干
      擾，且上開筆錄作成時，共同被告庚○○未曾提及有不當
      取供之情形，公訴人就被告乙○○、甲○○涉犯罪名亦尚
      未變更為運輸槍枝罪嫌，共同被告庚○○無庸權衡法律輕
      重而斟酌其陳述內容，本院認共同被告庚○○偵查中之供
      述並無顯不可信之情況，且警詢中之供述，客觀上應具有
      較可信之特別情況，且亦為證明犯罪事實存否所必要，是
      共同被告庚○○於警詢及偵查中之供述，依刑事訴訟法第
      159 條之1 第2 項、159 條之3 第3 款之規定，自具有證
      據能力。
二、被告乙○○於警詢及偵查中供述之證據能力
（一）按被告以外之人於偵查中向檢察官所為陳述，除顯有不可
      信之情況者外，得為證據，刑事訴訟法第159 條之1 第2
      項定有明文，該條之立法理由，有如前述。次按被告以外
      之人（包括證人、鑑定人、告訴人、被害人及共同被告等
      ）於檢察事務官、司法警察官或司法警察調查中所為之陳
      述，與審判中不符時，其先前之陳述具有較可信之特別情
      況，且為證明犯罪事實存否所必要者，得為證據，刑事訴
      訟法第159 條之2 定有明文。所謂「前後陳述不符」之要
      件，應就前後階段之陳述進行整體判斷，以決定其間是否
      具有實質性差異，惟無須針對全部陳述作比較，陳述之一
      部分有不符，亦屬之。而所謂「較可信之特別情況」之情
      形，亦應就前後陳述時之各種外部情況進行比較，以資決
      定何者外部情況具有可信性。若陳述係在特別可信之情況
      下所為，則虛偽陳述之危險性即不高，雖係審判外陳述，
      或未經被告反對詰問，仍得承認其有證據能力。
（二）本件被告乙○○於92年9 月2 日警詢中供稱：「92年4 月
      間，阿德打電話問我要不要買槍，我回答他說是真的還假
      的，他再說如果有需要的話打電話給阿德，他會叫一位綽
      號志明的男子跟我聯絡，然後因為經我考慮之後要買槍，
      所以我就打電話給阿德說要買槍，在我跟阿德講電話的同
      時因為志明在阿德旁邊，所以就將電話拿給志明讓他跟我
      接洽，志明就問我買槍要做何事，我說有人要對我不利所
      以買槍防身，我再問志明一把槍多少錢，他說一把要新台
      幣21萬5 千元，然後沒有多談什麼就掛電話了，過幾天阿
      德又打電話給我，志明問我說要幾把槍，我說要3 把，再
      來志明主動打電話給我，問我何時來高雄，我告訴他說5
      月19日要去台東洗溫泉，... 」等語、92年9 月2 日偵查
      中供稱：「我在中壢有個官司，跟一個角頭有糾紛，他放
      話說要對我不利，所以我今年4 月就有買槍的念頭。阿德
      跟我聯絡看是否要買槍，我說要，但我半信半疑還問他是
      真的還是假的，他說若我有需要就跟他聯絡，因為他跟庚○○有認識，我都是叫庚○○跟他聯絡，我當時使用0000
      000000的電話，後來我確定要買時，都是他跟我聯絡，他
      說他會找人聯絡，後來他找了一個人跟我聯絡，後來不知
      道那人是志明，志明問我是否確定要，如果要的話要下來
      高雄，那時候是4 月底，那時已確定要了，我問他一把多
      少錢，他一開始說24萬，然後說買多一點算我21萬5 千元
      ，他問我有無確定買，我說確定，隔1 個星期後，志明又
      打電話給我問我什麼時候來高雄，買幾把？我說買3 把..
      等語」、93年2 月19日偵查中供稱：「一開始是丁○○打
      電話跟我閒聊，我跟他說有人對我不利，他說你是否要東
      西，他就留一個電話給我，結果我打電話去都是戊○○接
      的，戊○○就跟我談買賣槍的事情。丁○○是問我說是否
      需要幫忙，就有人接電話說他是「阿銘」，是「阿銘」跟
      我說他有「東西」。.. 」 等語，核與被告乙○○以證人
      身分於本院審理時具結證稱：「（如何知道志銘有槍？）
      案發前2 個禮拜，我先打電話給丁○○，一開始先寒暄，
      後來他問我有什麼事，我請他幫我租高雄的房子，他問我
      為何要來高雄租屋，我跟他說我最近出了點事，我說我跟
      人發生糾紛，他問會不會很嚴重，我說被人遇到會被修理
      ，他問我需不需要幫忙，後來電話沒電斷掉，我就打回去
      ，他問我要不要幫忙，我說怎麼幫，他旁邊就有一個好像
      是志銘在旁邊說「跟他拼了」，丁○○就把電話拿給志銘
      聽了，志銘說要挺我、要東西的話他會挺我（台語）。後
      來我跟他說若要幫忙我會再打給他。通完電話約八天後，
      我被不明車輛攔下，我會怕，就決定要打丁○○手機調東
      西，但打去時，是志銘接的。（你當時是否知道調東西是
      調什麼？）應該是槍。我們都聽得懂東西是指槍。（後來
      你討論買槍的事是跟誰討論？）跟志銘。... 」等情，關
      於購買槍枝時之聯繫細節，警詢中之供述及審判中之證述
      雖有(1)丁○○是否主動打電話與乙○○聯繫，經乙○○告
      知與人結怨後，丁○○始提及是否購買槍枝防身一事、(2)
      在丁○○向乙○○提及是否買槍防身後之同時，戊○○是
      否在丁○○身旁，接過電話與乙○○繼續通話並談論購買
      槍枝之細節上之出入；另偵查中之供述與審判中之證述，
      亦有細節不一之處。然本院審酌被告乙○○於警詢及偵查
      中之供述距案發日較近，當時記憶自較深刻，可立即反應
      所知，不致因時隔日久而遺忘案情；且較無來自被告或同
      庭在場之壓力而出於虛偽不實之供述，或事後串謀而有迴
      護之機會，而被告乙○○於警詢及偵查中供述時，均未提
      及有何不當取供之情形。揆諸上開說明，被告乙○○偵查
      中之供述並無顯不可信之情況，且警詢中之供述，客觀上
      應具有較可信之特別情況，且亦為證明犯罪事實存否所必
      要，是被告乙○○於警詢及偵查中之供述，自具有證據能
      力。
貳、認定犯罪事實所憑之證據
一、本案扣案之槍枝3 把（槍枝管制編號00000000 00 號、0000
    000000號、00000000 00 號），經送鑑定結果，均係由仿Ｂ
    ＥＲＥＴＴＡ廠Ｍ９型半自動手槍製造之玩具手槍槍身換裝
    土造金屬槍管及滑套而成之改造手槍，機械機能良好，可擊
    發適用之子彈，具有殺傷力；另扣案之彈匣6 個，經送鑑定
    結果認均係玩具金屬彈匣，均可供上述槍枝管制編號000000
    0000號至0000000000號使用，有內政部警政署刑事警察局92
    年7 月9 日刑鑑字第0920095662號槍彈鑑定書1 份及照片13
    紙在卷可稽，則上開改造玩具手槍均屬槍砲彈藥刀械管制條
    例所稱之槍砲無誤，合先敘明。
二、被告丁○○部分：
（一）訊據被告丁○○固坦承於92年5 月19日晚上，與戊○○共
      同在高雄市○○○○道附近之中正技擊館前與乙○○等人
      會合，並與戊○○共同點收乙○○交付之64萬5 千元後，
      與庚○○、己○○3 人共同搭坐戊○○之車輛、另甲○○
      駕車尾隨在後，分車共同前往高雄市○○○路17巷口時取
      出1 把有殺傷力之仿ＢＥＲＥＴＴＡ廠Ｍ９型半自動手槍
      之改造手槍（含彈匣2 個）後，另搭坐甲○○之車輛前往
      戊○○指示之高雄市苓雅區諾貝爾大樓1 樓超商旁特定地
      點拿取2 把具有殺傷力之仿ＢＥＲＥＴＴＡ廠Ｍ９型半自
      動玩具手槍之改造手槍（含彈匣4 個），並與甲○○前往
      偏僻處試槍後，再返回中正技擊館前與乙○○等人會合，
      並將3 把改造槍枝連同彈匣6 個，置於甲○○所駕駛車輛
      等情。惟矢口否認有何販賣槍枝之犯行，辯稱：乙○○與
      伊聯絡租屋一事時，伊並未向乙○○提及是否購買槍枝防
      身一情，伊不知道乙○○交付64萬5 千元之用途，當時不
      知道戊○○在賣槍，是庚○○被查獲後始知戊○○在賣槍
      云云。經查：
１、被告乙○○係因與被告丁○○電話聯繫，被告丁○○遂向被
    告乙○○提及購買槍枝一事，其後始由被告戊○○與被告乙○○以電話聯繫洽談購買槍枝之細節，已據被告乙○○分別
    於92年9 月2 日警詢中、同日偵查中、93年2 月19日偵查中
  　供稱如上及於本院94年3 月10日審理時結證如前。雖被告乙○○上開供述或證述有(1)丁○○是否主動打電話與乙○○聯
    繫，經乙○○告知與人結怨後，丁○○始提及是否購買槍枝
    防身一事、(2)庚○○有無參與聯繫、(3)戊○○是否在丁○○
    接通電話後，接過電話與乙○○繼續通話並談論購買槍枝、
    (4)自與丁○○聯繫後知道有槍枝買賣之管道迄至查獲時歷經
    多久時日之細節上之出入。然按證人之陳述有部分前後不符
    ，或相互矛盾有所歧異時，究竟何者可採，法院仍得本其自
    由心證予以斟酌，非謂一有不符或矛盾，即應認其全部不可
    採；尤其關於行為動機、手段及結果等細節方面，證人之證
    言有時亦有渲染之可能，然其基本事實之陳述，若果與真實
    性無礙時，則仍非不得予以採信，此有最高法院74年度台上
    字第1599號判例可資參照。查：被告乙○○供稱係與丁○○
    電話聯繫後，因丁○○提及伊是否要買槍，透過丁○○之關
    係與戊○○取得聯繫後，始促成本案槍枝交易之過程則大致
    相符。且依據被告丁○○0000000000號之行動電話於92年5
    月19日聯繫交付槍枝前之通聯紀錄，92年4 月2 日凌晨1 時
    10分21秒許有與0000000000號門號通話紀錄、92年4 月6日8
    時36分39秒許有與0000000000號門號通話記錄、92年5 月4
    日18時56分36秒許有與0000000000號門號通話之紀錄，有和
    信電訊股份有限公司（下稱和信電訊公司）00 00000000 號
    行動電話通聯紀錄1 份在卷可資比對。又000000 0000 號門
    號係被告乙○○使用之門號，已據被告乙○○供稱在卷，另
    0000000000號及0000000000號門號使用者均為庚○○，有和
    信電訊公司92年6 月24日函所檢附之該等門號使用者資料1
    份在卷可稽。參以證人即共同被告庚○○於93年9 月10日本
    院審理時結證稱：0000 000000 號電話係伊在使用，92 年4
    、5 月間並未以該門號撥打電話給丁○○，但該門號有借乙○○使用。92年4 月間乙○○買槍的事，重要的部分不清楚
    。戊○○打伊的手機找乙○○，當時乙○○不在伊旁邊，戊○○叫伊聯絡乙○○，請乙○○打電話給戊○○，伊就幫戊○○聯絡乙○○。伊不知道丁○○有無幫助戊○○賣槍給乙○○，不過丁○○沒有打電話給伊，電話都是戊○○打的等
    語，足認被告乙○○在92年4 月2 日有以庚○○0000000000
    號門號與被告丁○○通話、於92年5 月4 日有撥打被告丁○○前開門號，核與被告乙○○供稱4 月初與被告丁○○聯繫
    後，於4 月底許決定買槍枝時間大致吻合，益徵共同被告庚○○在被告乙○○購槍期間亦有與共同被告戊○○聯絡被告
    乙○○槍枝買賣一事無誤。佐以被告丁○○於本院審理時供
    稱：「（92年4 月間乙○○有無提到他跟人結怨？）他打電
    話來說要租屋，有說到他與人結怨。（是否是乙○○打電話
    給你，你拿給戊○○聽，才認識的？）不是，曾經乙○○打
    電話給我，後來由「阿明」拿去聽，那個人不是戊○○。（
    那個人是誰？）阿明，全名我不知道。（他為何拿去聽？）
    他一直問我是誰打來的，我就拿給他聽。（他接去聽後跟乙○○說什麼？）我不知道，因為我在看電視，他說了一下子
    就交給我了。... （有無問志銘他如何認識乙○○？）我的
    手機晶片卡給志銘用，可能是乙○○打電話給我，但不是我
    接的，是戊○○接的，才認識的。（你的手機晶片卡何時給
    志銘？）乙○○打電話來說要租屋後過兩天，我就把我的手
    機晶片卡給志銘用了，我自己用我家裡辦給我用的手機。..
    」一節，復核與被告乙○○供稱打電話至被告丁○○上開門
    號時之接聽及使用者之狀況不謀而合，且依被告丁○○上開
    所辯，其在與第3 人通電話時，「阿明」無端質疑何人與其
    通話，被告丁○○即將電話交由「阿明」接聽，「阿明」接
    聽後被告丁○○竟未問及談話內容，顯與常情相悖而屬無稽
    之辯。又被告乙○○與共同被告戊○○原不相識，已據被告
    乙○○、丁○○供稱相符在卷，被告乙○○與被告丁○○聯
    繫之初，僅欲到高雄地區租屋避風頭而已，若非經由被告丁○○介紹購買槍枝，被告乙○○豈會恰巧與被告丁○○之友
    人戊○○聯繫上並進而購買槍枝。被告丁○○雖於92年4 月
    29 日 至同年5 月5 日因精神疾病住院鑑定，有高雄榮民總
    醫院兵役用診斷證明書（兵役複檢）1 份在卷可稽，惟依據
    前開所論，被告丁○○前開門號於92年4 月2 日與被告乙○○聯繫後2 日已交由共同被告戊○○使用，是難據此認定被
    告乙○○前開所供有重大瑕疵。從而，被告乙○○前開供述
    或證述雖有部分細節之出入，究不得以有上開細微之瑕疵，
    即謂被告乙○○所供或所證全無可採。
２、次以，被告丁○○對於與共同被告戊○○共同在中正技擊館
    前與被告乙○○等人會合，並與共同被告戊○○共同點收被
    告乙○○交付之64萬5 千元及聽從共同被告戊○○之指示取
    槍、試槍及將槍枝交付被告甲○○之事實供承不諱，已如上
    述，雖被告丁○○辯稱不知戊○○係在出售槍枝云云。惟查
    ，被告丁○○對於共同被告戊○○邀伊前往中正技擊館之目
    的，於92年8 月26日警詢時辯稱：戊○○稱乙○○有事，要
    贊助乙○○東西等語、於同日偵查中及檢察官向本院聲請羈
    押，本院訊問時辯稱：戊○○稱乙○○要從北部南下，要來
    借「東西」，後來知道要借槍等語、於本院審理時辯稱：「
    （當天為何與戊○○去中正交流道？）志銘打電話給我，說
    乙○○要下來。（戊○○邀你去中正交流道時，你有無問乙○○來做什麼？）乙○○要來高雄幾天前，戊○○打電話問
    我乙○○是誰，說他要來高雄租屋，問我是否認識乙○○，
    戊○○叫我打電話給乙○○，但我沒打。當天我沒有問乙○○來高雄做什麼。（戊○○有無說他要贊助乙○○東西？）
    無。」等語，被告丁○○對於共同被告戊○○邀伊前往中正
    技擊館之原因，前後說法不一，已難令人置信。況被告丁○○明知被告乙○○與共同被告戊○○不相識，其等2 人顯無
    交情可言，在被告乙○○等人交付金額非小之款項與共同被
    告戊○○後，共同被告戊○○進而帶同被告丁○○與被告乙○○同來之共同被告庚○○、被告甲○○等人前往取槍，依
    此交易過程及承前所述被告乙○○購買槍枝之管道係透過被
    告丁○○引介之各情觀之，被告丁○○對於上開付款及取槍
    之過程，明知係槍枝買賣交易至堪認定，是被告丁○○前開
    所辯，均係避重就輕之詞，要無足採。
（二）綜上，被告丁○○趁被告乙○○與人結怨有購買槍枝防身
      之機會，主動向被告乙○○提供購買槍枝之管道，進而將
      其與被告乙○○聯繫之行動電話門號提供與共同被告戊○○使用，以便於共同被告戊○○與被告乙○○洽談槍枝購
      買細節，並於交易談妥後，與共同被告戊○○共同於92年
      5 月19日晚間與被告乙○○等人會合，參與點收槍枝買賣
      款、取槍、交付槍枝之行為，被告丁○○與共同被告戊○○間有犯意之聯絡及行為之分擔，至為顯然。本件事證明
      確，被告丁○○販賣槍枝之犯行，洵堪認定，應依法論科
      。
三、被告乙○○及甲○○部分
（一）訊據被告乙○○及甲○○對於購買前開3 把改造槍枝（含
      彈匣6 個）之事實坦承不諱，惟均矢口否認有何運輸槍枝
      未遂之犯行。被告乙○○辯稱：本案槍枝係因庚○○與女
      友欲提早返回北部無法共同前往東部洗溫泉，庚○○主動
      向伊告知要攜槍返回中壢，且1 萬元並非運輸槍枝代價，
      係庚○○要繳車輛貸款向伊借款，另本案槍枝伊僅與甲○○合資購買2 把，並非獨資購買云云。被告甲○○辯稱：
      本案購買槍枝一事均係乙○○安排，伊無法作主，伊無運
      輸槍枝之犯意云云。經查：
１、前開扣案槍枝3 把，被告乙○○購買2 把，出資43萬元、被
    告甲○○購買1 把，出資21萬5 千元一情，已據被告乙○○
    於92年9 月2 日偵查中及檢察官向本院聲請羈押訊問時、本
    院93年8 月25日調查中；被告甲○○於93年8 月25日本院調
    查時、94年4 月28日本院審理時及94年3 月24日於本院作證
    時結證在卷。雖被告乙○○於本院94年3 月24日作證時結證
    稱其購買之槍枝2 把係與甲○○平分云云，然為被告甲○○
    否認，且被告乙○○供承向被告甲○○借款43萬元，恰為2
    把槍枝之價格，而被告乙○○供稱43萬元其應負擔四分之三
    之損失，顯與其供稱與甲○○「平分」一情不符，及參以被
    告乙○○於92年9 月2 日偵查中供稱：「... 甲○○說劉威
    德及呂姓男子也有出錢買槍，是因為我怕甲○○懷疑說為何
    那麼多人一起下來買槍，所以我才騙甲○○說他們也有出錢
    。.. 」 等語、92年9 月17日警詢時供稱：「.. 事 實上劉
    威德、呂恆叡二人並無給買槍的錢，是我要欺騙甲○○的錢
    ，所以才說劉威德、呂恆叡等2 人也有買槍要4 人均分。..
    」等語、於同日偵查中供稱；「... 呂恆叡及劉威德是我藉
    口他們倆也有出錢，要不然甲○○不賠，且我如果不如此說
    他也會質疑為何要帶這麼多人南下。.. 庚 ○○被抓走後，
    我說劉、呂有出錢是要減少損失，而可各自分擔四分之一。
    .. 」 等情，堪認被告乙○○係為減輕借款購買槍枝卻遭查
    獲之損失及降低涉案之情節，始於本院作證及審理時再執前
    詞置辯。
２、共同被告庚○○與戊○○、被告丁○○前往高雄市○○○路
    17巷口時取槍後，在被告甲○○與丁○○另行前往高雄市苓
    雅區諾貝爾大樓1 樓超商旁特定地點拿取槍枝時，即先行搭
    計程車前往高雄市六合夜市與被告乙○○會合，再於被告甲○○及丁○○返回中正技擊館前時與之會合，並搭坐被告甲○○之車輛前往中正技擊館斜對面之飛狗巴士站與黃慧雯欲
    搭車返回北部，下車時將被告甲○○車上之前開槍枝攜帶下
    車與運回中壢一情，已據被告甲○○於本院審理時結證綦詳
    在卷，核與共同被告庚○○於92年7 月10日警詢、92年7 月
    18日偵查中供稱返回六合夜市與乙○○等人會合一語相符，
    雖共同被告庚○○於(1)92年7 月10日警詢中供稱甲○○取槍
    後返抵中正技擊館前時，乙○○將甲○○車上之槍枝帶到伊
    駕駛之車輛上一情、於(2)92年7 月18日偵查中供稱甲○○取
    槍後返抵中正技擊館前後，在車上時乙○○告訴伊與黃慧雯
    先回中壢，伊與黃慧雯下車時，乙○○將伊等叫住拿1 包東
    西及1 萬元給伊，伊叫黃慧雯去買票，乙○○告訴伊將槍枝
    帶回他的住處等語，與被告甲○○於本院審理時證稱槍枝係
    在其車上，並由其搭載庚○○前往飛狗巴士站搭車，庚○○
    下車時即將槍枝攜帶下車之情節相左，然此情業經被告甲○○於92年9 月2 日警詢及偵查中與本院審理時結證一致在卷
    ，且被告甲○○係前往取槍並駕車搭載共同被告庚○○前往
    飛狗巴士站之人，槍枝亦係在其實力支配下交付共同被告庚○○，被告甲○○之印象顯較其他人深刻，並核與被告乙○○於本院審理時證稱槍枝係庚○○自甲○○車上攜帶下車一
    情相符，是此部分過程，當以被告即證人甲○○證稱之情節
    較為可信。
３、被告乙○○雖辯稱庚○○因女友接到公司電話，於抵達中正
    交流道便吵著返回北部上班，故庚○○前往取槍後與其等在
    中正交流道會合時，即主動稱欲攜帶槍枝先行返回中壢云云
    。然共同被告庚○○關於攜帶該等槍枝返回中壢原委一節，
    分別於(1)92年5 月20日第2 次警詢時供稱：「志明於92年5
    月18日約20時至22時許，打電話給我，拜託我送東西回到中
    壢，我們並約定於92年5 月20日約零時30分許，在高雄市苓
    雅區○○○路117 號前交付托運之東西，我與黃慧雯便於92
    年5 月19日12時許，在中壢火車站前由綽號小周的男子，駕
    車載至高雄市，抵達高雄市已是19日20時許，因小周臨時有
    事，所以先行駕車返回中壢，我與黃慧雯便在高雄市區內閒
    逛，後到約定時、地志明交付托運之東西給我，並向我表示
    會在我坐車返回中壢時，再言明要將該托運之東西交付給何
    人，但隨後我就被警方查獲，所以我並不知道要將該槍械交
    給何人，其槍械之用途我也不詳。我只替志明運送過這1 次
    ，代價為新台幣1 萬元。」等語、(2)92年5 月20日第3 次警
    詢時供稱：「.. 綽 號（志明）之男子，於92年5 月18日20
    時至22時之間，打了約5 通電話給我，拜託我92年5 月20日
    零時30分到高雄市苓雅區○○○路117 號拿東西至中壢的新
    屋交流道給人，至隔日（19日）12時許，我就拜託我朋友小
    周開我的車到中壢火車站載我女友黃慧雯一起南下高雄，到
    達高雄時已是同日20時左右，小周將我們載到高雄中正交流
    道下時，我與黃慧雯就一起下車，小周就回頭再開車回中壢
    ，然後我就再跟我的女友一起搭計程車去六合夜市逛街及吃
    東西，到了20日零時許，我就再跟黃慧雯一起搭計程車返回
    我跟志明約定的地點，約零時30分許，志明開了一部深色的
    自小客車來到約定的地點，他就拿1 包東西及新台幣1 萬元
    給我，說該包東西叫我搭乘巴士到新屋交流道，並要我去詢
    問售票員至新屋交流道要多久的時間，售票員說要4 小時，
    然後志明說4 小時候再跟他聯絡，之後他就開車走了。..
    （綽號志明之男子交付你1 萬元是作何用途？）是給我的車
    錢及工錢.. 」 等語、(3)於92年5 月20日偵查中供稱：「我
    帶送槍枝回中壢的代價是1 萬元。是志明叫我送的。我不知
    道要送給誰，他沒講，只說會跟我聯絡。我跟我女友一起下
    去高雄，我不知道那是槍。」等語、(4)於92年5 月20日檢察
    官向本院聲請羈押訊問時供稱：「扣案物是一名綽號志明的
    人在5 月18日打電話給我叫我幫他送東西給人家，我跟他認
    識半年，因為臨時有事走不開，所以請我幫他送，在5 月20
    日凌晨30分於高雄中正路飛狗巴士正門口交給我，他打電話
    給我時他人在高雄，我人在新竹，所以我專程從新竹下高雄
    幫他送東西，他打電話給我時只表示將東西送到新屋交流道
    ，但沒有說明要送給何人，我在高雄跟他拿東西時他也沒有
    說要將東西交給何人，只說4 小時就會與我聯絡，我拿到東
    西後就買票要返回中壢，他給我代價1 萬元，拿東西給我時
    一併交付給我，我當時是由朋友小周開我的車下高雄，與我
    女友黃慧雯。我不知道志明的真實姓名，都是他打我的行動
    電話給我。5 月18日志明打電話給我時，我就知道他要我幫
    他送槍枝。」等語、(5)於92年6 月5 日偵查中供稱：「志明
    是18日晚上，他打電話給我，我用0000 000000 接的，時間
    約8 點到9 點，打了4 、5 通電話給我。他打來第3 通、第
    4 通時我答應他的。1 萬元是我到現場拿東西時，他就給我
    ，但他在電話中都沒有跟我說到1 萬元的事情。我會願意下
    高雄，是因為我女友來找我，我是想順便帶她到高雄玩，所
    以才答應。志明叫我把東西帶到中壢新屋交流道，飛狗巴士
    站，還叫我先問售票小姐要多久時間才會到，我問售票小姐
    說大約4 小時，他說4 小時後打電話給我，... 志明把東西
    交給我時，我來不及看裡面有什麼東西。志明他們是兩個人
    來，他們都沒有下車，我在飛狗巴士站附近，在他們車旁邊
    跟他講話。除了18日那天與志明聯絡外，並未再與他聯絡。
    我沒有摸過袋子裡的槍。」等語、(6)於92年7 月18日偵查中
    供稱：「.. 乙 ○○把一包東西拿回他的車上，之後，他們
    將車迴轉至飛狗巴士站，乙○○叫我將那包東西幫他拿回中
    壢他家。他們叫我與女友先回平鎮，那包東西不要看，他拿
    了1 萬元給我，我拿了一千元給我女友去買票，雖然他叫我
    不要看，但我知那是槍，... 」等語、(7)於92年9 月10日警
    詢供稱：「是乙○○叫我將槍攜回中壢。」等語、(8)於92年
    9 月17日警詢供稱：「我們當時有五人去取槍。因為我女友
    隔天要上班，所以乙○○就叫我先回去。乙○○有告訴我要
    到高雄買槍之事，於92年5 月19日12時左右，在桃園縣平鎮
    市○○街福壽11巷5 號前告訴我的」等語、(9)於92年9 月17
    日偵查中供稱：「92年5 月19日與我一起南下買槍的有乙○○、劉威德、甲○○、己○○及呂恆叡及其女友，和我女友
    。從中壢下來時就知道要帶槍回去。」等語，依據共同被告
    庚○○前開先後供述情節，並佐以證人即被告甲○○於本院
    94年3 月24日審理時證稱：「（你們要出發之前，有無提到
    槍拿到後如何處理？）我在桃園上交流道處遇到他時，我不
    知道問他什麼，他說他會請庚○○拿回來。（有無問他要怎
    麼樣請庚○○拿回來？）無。（你們當天是誰提議要庚○○
    坐車把槍帶回桃園？）乙○○。（他何時提議的？）忘記了
    。」等語、及被告乙○○自92年9 月2 日查獲之初迄至本院
    93年8 月25日調查前，於92年9 月2 日警詢及偵查中、92年
    9 月17日偵查中、93年2 月19日偵查中均供承委請庚○○將
    購得之槍枝帶回中壢，及被告乙○○於查獲之初曾否認交付
    1 萬元與共同被告庚○○，其後始辨稱是借款等節，茍被告
    乙○○交付共同被告庚○○之1 萬元係借款，被告乙○○於
    查獲時焉須掩飾此情，又共同被告庚○○嗣於93年9 月29日
    本院調查、審理時供稱1 萬元係借款，並非運槍之代價，顯
    係附和被告乙○○之說法所為迴護之詞；另果共同被告庚○○係單純陪同女友欲與被告乙○○等人共同前往東部洗溫泉
    ，僅順道與被告乙○○等人前來取槍，在庚○○女友抵達中
    交流道即吵著返回北部時，共同被告庚○○未利用被告甲○○等人前往取槍之時間，多陪同女友在高雄地區四處逛逛，
    反丟下女友不管而與被告甲○○等人前往取槍，且陪同被告
    甲○○等人取得第1 把槍枝返回六合夜市與女友、被告乙○○等人會合後，尚共同等待被告甲○○取得3 把槍枝無誤，
    並冒著被查獲持有槍枝涉犯槍砲罪嫌之虞，主動向被告乙○○提及要將槍枝攜回中壢始陪同女友返回北部之行徑，核與
    常情有違，且被告乙○○上開所辯，亦與共同被告庚○○供
    述前來高雄時即知情要帶槍返回中壢且係被告乙○○叫伊先
    帶槍回去中壢之上開供述情節有間，足證共同被告庚○○前
    來高雄之主要目的即係受被告乙○○之委託將槍枝自高雄攜
    回中壢，並於搭車欲返回中壢時自被告乙○○處取得1 萬元
    之代價，共同被告庚○○甫查獲時供稱係「志明」即戊○○
    委託運槍，係案發之初隱匿被告乙○○犯案之說辭，至堪認
    定。
４、被告乙○○之辯護人雖以被告丁○○供稱在取槍過程中，曾
    有巡邏車經過，本案恐係共同被告戊○○設局以出售制式槍
    枝為由，交付改造槍枝，牟取差價後，通知警方前往查緝，
    為警方創造績效云云，然本案查獲過程已據證人黃燦明於本
    院94年4 月28日審理時結證稱：「（5 月19日有無開巡邏車
    到建台百貨三多、自強路口？）我不確定。（你們查獲槍枝
    有無發獎金給檢舉人？）是我查獲的，沒有檢舉人。（當天
    庚○○是否搭灰狗巴士的車北上？）我不知道他是否北上，
    但他在灰狗巴士的候車室等車。（你為何覺得他行跡可疑？
    ）我們把巡邏車停在旁邊，我們步行拿電腦，要查機車的贓
    車，他看到我們就一直閃。（有無搜索其隨身手提袋？）我
    們覺得他很奇怪，請他出示證件，他說他沒帶證件，我們拿
    紙請他寫年籍資料，他的手一直發抖，所以我就請他打開他
    手提的包包，看裡面有無其他證件。一打開就看到3 個彈匣
    ，看到彈匣後就請他打開他的皮包。（有無人向你密報買槍
    一事？）無。（當天是什麼勤務？）例行性的巡邏勤務。」
    等語在卷，是證人黃燦明係因執行例行性巡邏勤務發覺共同
    被告庚○○行跡可疑，進而查獲本案堪以認定，從而，難以
    被告乙○○之辯護人主觀之臆測之詞，為被告乙○○有何有
    利之認定。
５、被告甲○○雖以購買槍枝一事均係被告乙○○安排，且係在
    其取槍返回中正交流道與乙○○等人會合，庚○○搭坐其車
    輛並稱欲將槍枝先行帶回中壢始知情云云。然查，被告甲○○於本院94年3 月24日審理時結證稱在桃園上交流道處遇到
    乙○○時，因與乙○○交談，乙○○已稱槍枝會請庚○○拿
    回去，核與共同被告庚○○供述伊在前來高雄時即知悉要將
    槍枝帶回中壢之情節相吻合，業如前述。又前開扣案槍枝3
    把，其中1 把為被告甲○○購置，關於購買槍枝一事雖由被
    告乙○○聯繫、安排，惟被告甲○○對於被告乙○○之安排
    並無反對之意思，此由被告乙○○於本院94年3 月24日審理
    時證稱：「（甲○○是否知道庚○○把槍帶回去？）應該知
    道，當時庚○○是從甲○○那部車子上把槍拿下來的。（甲○○是否同意庚○○把槍帶回去？）是。」等語可證，且隨
    身攜帶槍枝，確有遭查緝究辦之風險，被告甲○○明知被告
    乙○○欲委託庚○○將槍枝先行攜回中壢被告乙○○住處仍
    默許之，被告甲○○與乙○○、庚○○間有運輸槍枝之犯意
    聯絡，應堪認定。是被告甲○○上開所辯，不足採信，亦無
    礙其與乙○○、庚○○間有運輸槍枝之犯意聯絡之認定。
６、被告乙○○、甲○○雖均否認有何運輸槍枝之犯行，均認其
    等僅構成持有槍枝之犯行云云。另被告乙○○之辯護人另主
    張，庚○○攜帶槍枝在飛狗巴士站內候車時，飛狗巴士尚未
    到站，而認運輸行為尚未著手，屬不能犯，為被告乙○○辯
    護等語。惟按槍砲彈藥刀械管制條例第7 條第2 項之未經許
    可運輸手槍，及同條例第11條第1 項之未經許可運輸彈藥罪
    ，並不以為他人運輸為必要，即為自己運輸亦屬之（最高法
    院85年度台上字第1326號判決意旨參照）；槍砲彈藥刀械管
    制條例第7 條所謂之運輸，係指以非販賣，非持有之意思，
    而以單純運輸之意思將物自一地運至相當距離之另一地，並
    含有運輸之作用者而言（最高法院79年度台上字第981 號判
    決意旨參照）；而「運輸」又非以運抵目的地為完成犯罪之
    要件，一有著手於「運輸」行為之實施，即屬既遂，自應依
    「運輸」予以論處（最高法院77年度台上字第5721號判決意
    旨參照），是以，運輸行為之既未遂，即以行為人是否「起
    運」為判斷之依據。本件共同被告庚○○受被告乙○○、甲○○之託欲將槍枝運回中壢市，被告乙○○、甲○○2 人在
    中正技擊館斜對面之飛狗巴士站，將其等購得槍枝之實力支
    配力移置於共同被告庚○○之實力支配下即前往東部，被告
    乙○○、甲○○2 人已失去對於該等槍枝單純繼續持有之意
    ，且係基於將槍枝自高雄運輸回中壢之意思交付共同被告庚○○，共同被告庚○○並已進入巴士站內購得車票，此由共
    同被告庚○○於檢察官向本院聲請羈押，於本院訊問時供稱
    ：「票掉在巴士處，因為當時警方盤查我，要我將皮包給他
    檢查，我將車票放在包包上，警方拿包包時沒有注意，所以
    票就掉了」等語可證，是被告乙○○、甲○○將購得之槍枝
    委由共同被告庚○○自高雄攜回中壢市，核與「運輸」之構
    成要件相符，且共同被告庚○○遭查獲時已進入巴士站內購
    得車票並候車中，其已著手於運輸之行為無疑，惟因共同被
    告庚○○尚在巴士站內候車而尚未起運，屬運輸未遂。另苟
    共同被告庚○○未被查獲，本案仍得以發生運輸既遂之犯罪
    結果，被告乙○○之辯護人主張本案就運輸槍枝部分為不能
    犯，顯係誤解法律。是被告乙○○、甲○○上開所辯，無礙
    其等涉犯運輸槍枝未遂罪嫌之認定。
（二）綜上，本件事證明確，被告乙○○及甲○○運輸槍枝未遂
      犯行，洵堪認定，均應依法論科。
四、查本件被告丁○○、乙○○及甲○○行為後，槍砲彈藥刀械
    管制條例於94年1 月26日修正公布，並自公布日起第3日 即
    自94年1 月28日起施行，其中修正前槍砲彈藥刀械管制條例
    第11條第1 項：「未經許可，製造、販賣或運輸第4 條第1
    項第1 款所稱其他可發射金屬或子彈具有殺傷力之各式槍砲
    者，處5 年以上有期徒刑，併科新臺幣1 千萬元以下罰金」
    規定，業經修正刪除，並另於修正後同條例第8 條第1 項增
    列：「未經許可，製造、販賣或運輸第4 條第1 項第1 款所
    定其他可發射金屬或子彈具有殺傷力之各式槍砲者，處無期
    徒刑或5 年以上有期徒刑，併科新臺幣1 千萬元以下罰金」
    規定，就前開修正前後規定相互比較之結果，應以被告行為
    時之舊法即修正前槍砲彈藥刀械管制條例第11條第1 項之規
    定較有利於被告3 人。是核被告丁○○所為，係犯修正前槍
    砲彈藥刀械管制條例第11條第1 項未經許可，販賣其他可發
    射子彈具有殺傷力之改造手槍罪。被告乙○○、甲○○已著
    手於運輸行為，惟尚未起運而未遂，其等均係犯修正前槍砲
    彈藥刀械管制條例第11條第5 項、第1 項之未經許可，運輸
    其他可發射子彈具有殺傷力之改造手槍未遂罪，爰依刑法第
    26條前段之規定，減輕其刑。被告丁○○持有槍枝之行為為
    其販賣槍枝之行為吸收；被告乙○○及甲○○持有槍枝之行
    為，各為其運輸槍枝未遂行為吸收，均不論罪。起訴書認被
    告乙○○、甲○○2 人均係犯修正前槍砲彈藥刀械管制條例
    第11條第4 項之持有其他可發射子彈之其他槍砲罪，自有未
    合，惟此業據公訴人當庭變更起訴法條，本院自無庸依刑事
    訴訟法第300 條之規定變更起訴法條，附此敘明。被告丁○○與戊○○間，就販賣槍枝之犯行；被告乙○○、甲○○及
    庚○○間，就運輸槍枝之犯行，各有犯意之聯絡及行為之分
    擔，俱為共同正犯。被告丁○○之辯護人雖主張被告丁○○
    犯案時之精神狀態達於精神耗弱之程度等語。然查，被告丁○○雖有急性精神狀態之精神疾病，並曾因精神疾病住院鑑
    定，有國軍高雄總醫院附設民眾診療服務處診斷證明書、高
    雄榮民總醫院兵役用診斷證明書各1 份附於本院92年度偵聲
    字第500 號卷內可稽，並經本院依職權函請高雄市立凱旋醫
    院就被告於本案行為時之精神狀況鑑定，經該院綜合研判被
    告丁○○之精神疾病的整體病況、精神病理現象及其犯案過
    程，認被告丁○○精神功能退化，又無積極治療，雖會影響
    其對於事情的判斷、分析，但尚未至無法認知其行為及意義
    ，故被告丁○○犯案當時的精神狀態或可言之有達於「精神
    耗弱」的程度，但未達「心神喪失」的程度，有該院93年12
    月31日高市凱醫成字第0930007320號函所附之精神鑑定書1
    份在卷可稽，依據該鑑定意見結果，被告丁○○行為時之精
    神狀態是否達於「精神耗弱」未臻明確，此由鑑定意見載為
    「或可言之有達於精神耗弱的程度」可證。本院審酌被告丁○○於本院審理期間，對於問題之回答均能切中要點立即反
    應，且對於其他共同被告參與之犯罪情節記憶清晰，供述條
    理分明，惟關於回答與其相關之犯罪細節，即有避重就輕之
    情形，此有本院94年3 月10日、同年4 月28日審理筆錄在卷
    可稽。是難認被告丁○○對於外界事務缺乏知覺理會及判斷
    作用之程度，已較普通人之平均程度有顯然減退之情形，附
    此敘明。又被告乙○○於90年間因重利等案件，經臺灣桃園
    地方法院於91年10月17日判處有期徒刑4 月，如易科罰金以
    3 百元折算1 日確定，並於92年2 月27日易科罰金執行完畢
    ，有臺灣高雄地方法院檢察署刑案資料查註紀錄表及臺灣高
    等法院被告全國前案紀錄表各1 份附卷可稽，其5 年內再犯
    有期徒刑以上之罪，為累犯，應依刑法第47條規定加重其刑
    ，並先加後減之。爰審酌被告丁○○有毒品前科、被告乙○○有槍砲及重利等前科、被告甲○○有公共危險之前科，其
    等均有不法素行，分別有臺灣高雄地方法院檢察署刑案資料
    查註紀錄表暨臺灣高等法院被告全國前案紀錄表各1 份在卷
    足憑，被告丁○○未經許可與戊○○共同販賣具有殺傷力之
    改造槍枝3 把，可於瞬間取人性命，影響所及，非僅危及他
    人之生命安全，並且嚴重損害社會治安之維護，所為危害社
    會秩序及人民生命財產安全甚鉅，惡性非輕，且犯後未坦承
    販賣槍枝之犯行，僅坦承為戊○○交付槍枝與乙○○等人之
    事實，顯不知悔改；被告乙○○購買2 把具有殺傷力之槍枝
    、被告甲○○購買1 把具有殺傷力之槍枝，對於社會治安潛
    藏高度之危險性，且被告乙○○未完全坦承購買2 把槍枝之
    事實，並與被告甲○○2 人均否認運輸槍枝之犯行，難認被
    告乙○○、甲○○深具悔意，惟念及被告丁○○患有精神疾
    病，且未獲取好處、被告乙○○及甲○○購買槍枝甫得手欲
    運輸回中壢市即遭查獲，尚未有持上開槍枝進而犯罪之行為
    ，及被告乙○○係因與人結怨欲購買槍枝防身、甲○○因好
    奇心所致趁被告乙○○購買槍枝之機會一時失慮而購買槍枝
    之動機，及被告乙○○、甲○○各別購買槍枝之數量等一切
    情狀，分別量處如主文所示之刑，並就被告丁○○、乙○○
    併科罰金部分諭知以罰金總額與六個月之日數比例折算易服
    勞役；就被告甲○○併科罰金部分諭知罰金易服勞役之折算
    標準。又依被告丁○○販賣槍枝、被告乙○○及甲○○運輸
    槍枝之犯罪性質，本院認均有褫奪公權之必要，併依刑法第
    37條第2 項規定，均宣告褫奪公權3 年。公訴人就被告甲○○部分具體求刑4 年6 月，併科罰金新台幣20萬元、就被告
    乙○○部分具體求刑5 年8 月，併科罰金50萬元、就被告丁○○具體求刑5 年10月，併科罰金30萬元，本院審酌前開各
    情，認公訴人就被告乙○○、甲○○之求刑顯屬過重，附此
    敘明。
五、又扣案仿ＢＥＲＥＴＴＡ廠Ｍ９型半自動手槍之改造手槍3
    支（槍枝管制編號0000000000號、0000000000號、00000000
    00號，含彈匣6 個），均係槍砲彈藥刀械管制條例第4條 第
    1 項第1 款所列槍砲，業如前述，均屬違禁物，均依刑法第
    38條第1 項第1 款規定宣告沒收。至於扣案之手提袋2 只，
    並無積極證據證明為被告丁○○、乙○○及甲○○3 人或共
    同被告戊○○所有，且僅供攜帶槍枝方便之用，與被告丁○○販賣、被告乙○○及甲○○運輸槍枝之犯行，並無直接關
    連；另現金1 萬元係共同被告庚○○因運輸槍枝自被告乙○○處取得之對價，為共同被告庚○○個人之犯罪所得，難認
    係共犯乙○○、甲○○之犯罪所得，爰均不為沒收之宣告，
    公訴意旨就此等部分聲請本院依法宣告沒收，尚有未洽，附
    此敘明。
六、檢察官據以移送併辦部分（93年度偵字第12204 號）與起訴
    部分，被告同一、事實同一，為事實上同一之案件，係實質
    上一罪之關係，為起訴效力所及，本院自應一併論究，附此
    敘明。
據上論斷，應依刑事訴訟法第299 條第1 項前段，修正前槍砲彈
藥刀械管制條例第11條第1 項、第5 項，刑法第2 條第1 項但書
、第11條前段、第28條、第26條前段、第47條、第42條第2 項、
第3 項、第37條第2 項、第38條第1 項第1 款，罰金罰鍰提高標
準條例第2 條，現行法規所定貨幣單位折算新臺幣條例第2 條規
定，判決如主文。
本案經檢察官丙○○到庭執行職務。
中　　華　　民　　國　　94　　年　　5 　　月　　12　　日
                    刑事第九庭  審判長法  官   李璧君
                                      法  官   陳筱蓉
                                      法  官   黃惠玲
以上正本證明與原本無異。
如不服本判決，應於收受送達後10日內向本院提出上訴書狀。
中　　華　　民　　國　　94　　年　　5 　　月　　23　　日
 　　　　　　　　　　　　　　　       書記官   林秀珍
附錄法條
附錄本案論罪科刑法條全文：
槍砲彈藥刀械管制條例第11條
未經許可，製造、販賣或運輸第4 條第1 項第1 款所稱其他可發
射金屬或子彈具有殺傷力之各式槍砲者，處5 年以上有期徒刑，
併科新臺幣1千萬元以下罰金。
未經許可，轉讓、出租或出借前項所列槍砲者，處3 年以上10年
以下有期徒刑，併科新臺幣7百萬元以下罰金。
意圖供自己或他人犯罪之用，而犯前二項之罪者，處無期徒刑或
7年以上有期徒刑，併科新臺幣1千萬元以下罰金。
未經許可，持有、寄藏或意圖販賣而陳列第一項所列槍砲者，處
1年以上7年以下有期徒刑，併科新臺幣7百萬元以下罰金。
第一項至第三項之未遂犯罰之。
